臺灣臺中地方法院刑事判決　　　　　　　　　　　　九十二年度易字第二五六號
　　公　訴　人　臺灣臺中地方法院檢察署檢察官
　　被　　　告　乙○○
右列被告因違反毒品危害防制條例案件，經檢察官聲請簡易判決處刑（九十二年度偵
字第七九四一號），經本院臺中簡易庭認為不宜逕以簡易判決處刑，簽由本院刑事庭
依通常程序審理（九十二年度中簡字第二○一二號），本院判決如左：
      主  文
乙○○持有第一級毒品，處拘役伍拾日，如易科罰金，以佰元折算壹日。扣案之第
一級毒品海洛因壹包（淨重零點零參公克、包裝重零點貳捌公克），沒收銷燬之。
      事  實
一、乙○○於民國九十一年十月十二日上午某時，將所使用之機車一部借予某一姓名
    年籍均不詳、綽號「老仔」之成年男子，因該名綽號「老仔」之男子將所有第一
    級毒品海洛因一包（淨重零點零三公克、包裝重零點二八公克）置於該部機車之
    置物箱內，嗣歸還機車時疏未取走，而通知乙○○將該包海洛因攜往其等友人丙
    ○○位在臺中市○○區○○路二六號六樓之二之住處，乙○○竟明知該包白色粉
    末係屬第一級毒品海洛因，仍基於持有第一級毒品之犯意，於同日下午三時五十
    分許，將該包第一級毒品海洛因帶至前揭丙○○之住處欲交予綽號「老仔」，而
    無故持有之。嗣為警於同日下午三時三十分許，在上址查獲，並自乙○○身上查
    獲上開第一級毒品海洛因一包。
二、案經臺灣臺中地方法院檢察署檢察官自動檢舉聲請簡易判決處刑，經本院臺中簡
    易庭認為不宜逕以簡易判決處刑，簽由本院刑事庭依通常程序審理。
      理  由
一、訊據被告乙○○固就伊於前揭時、地，因持有扣案之第一級毒品海洛因一包為警
    查獲等情供承不諱；惟仍矢口否認有何違反毒品危害防制條例之犯行，辯稱：綽
    號「老仔」者係將該包海洛因置於檳榔盒中，伊經通知而將該檳榔盒帶往上址欲
    返還予綽號「老仔」，不知其內置有第一級毒品海洛因，此由該包海洛因遭警查
    獲時，係以檳榔盒包裝可證云云。經查，扣案之白色粉末一包，確係第一級毒品
    海洛因，淨重零點零三公克，包裝重零點二八公克等情，有法務部調查局九十一
    年十一月二十五日調科壹字第一二００一二二五二號鑑定通知書附卷足參，則被
    告為警查獲時所持有之白色粉末一包確係第一級毒品海洛因，堪先認定。至被告
    雖聲請傳訊在場屋主丙○○到庭證述以實其說；然經本院迭次傳拘證人丙○○之
    結果，證人丙○○自始均未到庭，而被告復未能舉出其他有利證據供本院調查，
    是已足認被告上開所辯，顯屬矯飾卸責之詞，無可憑採。次查，扣案之海洛因一
    包確係員警在上址依法搜索，要求在場被告取出身上之物品時，經被告自行由身
    上提出，該包海洛因遭員警查扣時，僅以透明小塑膠袋包裝，並無檳榔盒之外包
    裝等情，業據證人即當日查獲之員警甲○○及丁○○於本院審理時分別證述詳實
    ，且互核相符，並有扣押筆錄及扣案毒品之照片附卷足參，益徵被告辯稱伊不知
    該包扣案物係第一級毒品海洛因云云，核屬無據。本案事證明確，被告上開犯行
    ，洵堪認定。
二、查被告乙○○行為後，毒品危害防制條例已於九十二年七月九日修正公布，並自
    九十三年一月九日起施行生效，而因持有第一級毒品之法定刑，於修正前、後並
    無變更，而不生新法或舊法較有利於被告之問題，依刑法第二條第一項前段規定
    ，自應適用裁判時之法律即修正後之毒品危害防制條例論處。核被告乙○○所為
    ，係犯修正後毒品危害防制條例第十一條第一項之持有第一級毒品罪。爰審酌被
    告犯罪之動機、目的、手段，又該毒品固為被告所持有，然非被告所有之物，且
    被告持有毒品之數量甚微，及被告犯罪後之態度等一切情狀，量處如主文所示之
    刑，並諭知易科罰金之折算標準，以示懲儆。按沒收為從刑之一種，且與主刑有
    從屬關係，倘行為後法律有變更，而修正前與修正後之刑度相同；或修正後之新
    法有利於行為人；或僅修正從刑未修正主刑時，因沒收部分不生比較新舊法問題
    ，則主刑依從新原則後，從刑亦應適用修正後之法律，此有最高法院九十年度臺
    上字第一七三一號裁判可資參照，是揆諸上開說明，扣案之第一級毒品海洛因一
    包（淨重零點零三公克、包裝重零點二八公克）即應援引裁判時即修正後之毒品
    危害防制條例第十八條第一項前段之規定，宣告沒收銷燬之。
據上論斷，應依刑事訴訟法第四百五十二條、第二百九十九條第一項前段，修正後毒
品危害防制條例第十一條第一項、第十八條第一項前段，刑法第二條第一項前段、第
十一條前段、第四十一條第一項前段，罰金罰鍰提高標準條例第二條，判決如主文。
中      華      民      國      九十三      年    二    月    二十七    日
                                臺灣臺中地方法院刑事第二庭
                                  審判長法  官  張  智  雄
                                        法  官  莊  嘉  蕙
                                        法  官  許  惠  瑜
右正本證明與原本無異。
如不服本判決，應於送達後十日內向本院提出上訴狀（須附繕本），上訴於臺灣高等
法院臺中分院。
            書記官
中      華      民      國      九十三      年    三    月      二      日
附錄條文：
修正後毒品危害防制條例第十一條第一項
持有第一級毒品者，處三年以下有期徒刑、拘役或新臺幣五萬元以下罰金。
